【裁判字號】    92,親,61
【裁判日期】    921231
【裁判案由】    否認子女
【裁判全文】
臺灣臺中地方法院民事判決  九十二年度親字第六一號
    原      告    乙○○
    訴訟代理人    陳添榮  律師
    被      告    丙○○
    兼法定代理人  甲○○
右當事人間否認子女事件，本院於九十二年十二月二十二日言詞辯論終結，判決如下
：
    主      文
確認被告丙○○（男，被告甲○○於民國九十二年五月一日於林新醫院產出）與原告
間之父子關係不存在。
訴訟費用由被告負擔。
    事      實
甲、原告方面：
    一、聲明：如主文所示。
    二、陳述：原告與被告甲○○於民國八十八年一月八日結婚，原告因公共危險罪
        ，於九十年八月十七日至九十二年八月十四日均在監執行中，未與被告甲○
        ○同居，嗣於九十二年六月十日與被告甲○○離婚，被告甲○○於九十二年
        五月一日生下一子即被告丙○○，受胎係在婚姻關係存續中，惟原告與被告
        甲○○於九十年八月十七日起即因原告入監執行未同居，是被告丙○○非被
        告甲○○自原告受胎所生，因受胎期間之計算，被告丙○○仍被依法推定為
        原告之婚生子，為此依法訴請判決如聲明。
    三、證據：提出戶籍謄本一份、出生証明書一份及出監証明書一份為証。
乙、被告方面：對原告之主張並不否認，被告丙○○確非自原告所受胎。
丙、本院依職權函查原告之前案資料查註紀錄表、在監在押資料表及函請中國醫藥學
    院附設醫院就被告丙○○是否為原告與被告甲○○所生為血緣鑑定。
    理      由
一、本件原告與被告甲○○原為夫妻，惟原告於九十年八月十七日即入監執行，至九
    十二年八月十四日始出監，嗣於九十二年六月十日離婚，被告甲○○於九十二年
    五月一日生下一子即被告丙○○，受胎係在婚姻關係存續中等情，業據提出戶籍
    謄本、出生証明書及出監証明書各一份附卷可稽，另原告與被告丙○○經中國醫
    藥學院附設醫院鑑定，根據VWA,D2S1338,D8S1179,D21S11,D18S51,D19S433,FGA
    等ＤＮＡ標記分析結果可以排除乙○○與丙○○之親子關係，有中國醫藥學院附
    設醫院九十二年十一月二十八日院基因字第九二一一四三００號函附親子鑑定結
    果乙紙附卷可稽，是原告主張被告丙○○非被告甲○○自原告受胎所生，應堪採
    信。
二、按妻之受胎，係在婚姻關係存續中者，推定其所生子女為婚生子女。前項推定，
    如夫妻之一方能證明妻非自夫受胎者，得提起否認之訴。但應於知悉子女出生之
    日起，一年內為之。民法第一千零六十三條第一項、第二項分別定有明文。經查
    ，被告丙○○非被告甲○○自原告受胎已如前述，原告於九十二年九月十六日，
    即在知悉子女出生之日起一年內，提起本件否認子女訴訟，依前揭法律規定，為
    有理由，應予准許。
三、據上論結，本件原告之訴為有理由，依民事訴訟法第第七十八條、第八十五條第
    一項前段，判決如主文。
中      華      民      國    九十二    年      十二  月      三十一    日
                              臺灣臺中地方法院家事法庭
~B法      官  涂秀玲
右為正本係照原本作成。
如對本判決上訴須於判決送達後廿日內向本院提出上訴狀。
中      華      民      國    九十二    年      十二    月    三十一    日
~B法院書記官  王崑煜


司法院資訊處製作；財團法人民間司法改革基金會備份。
